---
title: "Trabalho_metodos"
author: "Grupo Nos"
date: "07/12/2019"
output: html_document
---

```{r setup, include=FALSE}
knitr::opts_chunk$set(echo = TRUE)
```




```{r Ler dataset, include=FALSE}
library(readr)
#Tendencias_de_moda_e_comportamento_do_consumidor_2 <- read_csv("C:/Users/linin/Downloads/Tendências-de-moda-e-comportamento-do-consumidor-2.csv")
#View(Tendencias_de_moda_e_comportamento_do_consumidor_2)
 
#celia 

ResultadosInquerito <- read_csv("ResultadosInquerito.csv")
View(ResultadosInquerito)

#Dataet em estudo
dados=ResultadosInquerito
attach(dados)
```



```{r Renomear variaveis, include=FALSE}

#Renomear variáveis
Genero= `Qual o seu género?`
Motivo=`Qual o principal motivo pelo qual vai às  compras?`
Frequencia= `Com que frequência compra roupa?`
Tipo_Roupa= `Que tipo de roupa compra com mais frequência?`
Forma= `De que forma costuma obter os seus produtos?`
Padrao= `Qual o padrão de roupa favorito?`
Gasto= `Quanto dinheiro gastou, em média, em roupas nos últimos 3 meses?`
Idade= `Idade (em anos)`



```


```{r Perceber variaveis, include=FALSE}

table(Genero)
table(Motivo)
table(Frequencia)
table(Tipo_Roupa)
table(Forma)
table(Padrao)
table(Gasto)
table(Idade)


```


```{r factor, include=FALSE}
Genero<- factor(Genero)
#Género=Genero.f

Motivo<- factor(Motivo)
#Motivo=Motivo.f

Frequencia<- factor(Frequencia)
#Frequencia= Frequencia.f

Tipo_Roupa<- factor(Tipo_Roupa)
#Tipo_Roupa= Tipo_Roupa.f

Forma<- factor(Forma)
#Forma= Forma.f

Padrao<- factor(Padrao)
#Padrão= Padrao.f

Gasto <- factor(Gasto)
#Gasto= Gasto.f
```


```{r Substituir strings, include=FALSE}
library(stringr)
table(Motivo)
Motivo1=str_replace_all(Motivo,c("Por necessidade" = "Outros",
                                 "Porque necessito de algo que não tenho"="Outros",
                                 "Porque necessito de algo que não tenho"="Outros",
                                 "Quando preciso de algo urgente"="Outros",
                                 "Falta-me uma  peça específica"= "Outros",
                                 "Ver tudo e mais alguma coisa para depois comprar"= "Outros"))



Motivo2=replace(Motivo1,match(c("Necessidade"),Motivo1),"Outros")


table(Motivo2)

Motivo=factor(Motivo2)
is.factor(Motivo)

```



```{r Perceber as opções de cada vetor, include=FALSE}
#Perceber as opções de cada vetor
levels(Genero)
levels(Motivo)
levels(Frequencia)
levels(Tipo_Roupa)
levels(Forma)
levels(Padrao)
levels(Gasto)

```


## Genero


## Perceber o balanceamento das variáveis


```{r pressure, echo=FALSE}

z=pie(table(Forma),col=c("coral2","cornsilk"),radius = 0.8)
x=pie(table(Padrao), col=c("coral4","cornsilk","coral2"),radius=0.8)
c=pie(table(Genero), col=c("coral4","cornsilk"), radius=0.8)
v=pie(table(Motivo), col=c("coral4","cornsilk","coral2","antiquewhite1", "burlywood1","coral"), radius = 0.75)#alterar isto
b=hist(Idade, ylim=c(0,50),xlim=c(10,60), col="coral2",xlab="Idade", ylab = "Número de pessoas", main = "Idade")



```

Maioria das pessoas da amostra(?) em estudo compram em loja fisica
Preferência predominante para ausência de padrão
Mais pessoas do sexo feminino, apesar que estái quase 50/50
Os motivos principais: Maior leque de escolhas e substituir roupas





## Tudo comparado à Idade

###  Idade vs frequencia


```{r echo=FALSE, message=FALSE, warning=FALSE}
library(ggplot2)
par(mfrow=c(1,2)) 
p1= ggplot(dados, aes(Idade, fill = Frequencia)) +
  geom_histogram() +
  theme(legend.position = "bottom") + 
  labs(fill="Legenda") + labs(y="Quantidade de pessoas", x="Idade")+
  ggtitle("Idade vs Frequencia com que as pessoas vão as compras")
p1

i=ggplot(dados, aes(x=Idade, y=Frequencia)) +
  geom_point()+ theme(legend.position = "bottom") + 
  labs(fill="Legenda") + labs(y="Frequência com que fazem compras", x="Idade")+
  ggtitle("Idade vs Frequência com que fazem compras")
i
#library(gridExtra)
#gridExtra::grid.arrange(p1, i, ncol = 1)

```


Percebe-se que em idades inferiores as pessoas compram roupa com mais frequência.




```{r echo=FALSE, message=FALSE, warning=FALSE}

p2 <- ggplot(dados, aes(Idade, fill = Forma)) +
  geom_histogram() +
  theme(legend.position = "bottom") + 
  labs(fill="Legenda") + labs(y="Quantidade de pessoas", x="Idade")+
  ggtitle("Idade vs Forma que as pessoas fazem compras")
p2


i1=ggplot(dados, aes(x=Idade, y=Forma)) +
  geom_point()+ theme(legend.position = "bottom") + 
  labs(fill="Legenda") + labs(y="Forma como obtêm os produtos", x="Idade")+
  ggtitle("Idade vs Forma como obtêm os produtos")

i1

```

Compras em lojas online estão associadas a idades mais jovens.

```{r, echo=FALSE}


p3 <- ggplot(dados, aes(Idade, fill = Gasto)) +
  geom_histogram() +
  theme(legend.position = "bottom") + 
  labs(fill="Legenda") + labs(y="Quantidade de pessoas", x="Idade")+
  ggtitle("Idade vs Gasto com roupa")
p3


i3=ggplot(dados, aes(x=Gasto, y=Idade)) +
  geom_point()+ theme(legend.position = "bottom") + 
  labs(fill="Legenda") + labs(x="Gasto nos ultimos três meses", y="Idade")+
  ggtitle("Idade vs Gasto os utlimos três meses")

i3



``` 
Os jovens gastam mais dinheiro em roupa,até aos 30 anos.
```{r, echo=FALSE}
 #p7 <- ggplot(dados, aes(x = Idade, fill = Gasto )) +
 # geom_density(alpha = 0.8) +
#  theme(legend.position = "bottom") +
 # labs (fill = "Legenda") +
#  labs(x = "Glicose", y = "Densidade", title = "Gráfico de densidade da glicose") 
```
 


```{r, echo=FALSE}
p4 <- ggplot(dados, aes(Idade, fill = Padrao)) +
  geom_histogram() +
  theme(legend.position = "bottom") + 
  labs(fill="Legenda") + labs(y="Quantidade de pessoas", x="Idade")+
  ggtitle("Idade vs Preferência de padrão de roupa")
p4

i4=ggplot(dados, aes(x=Idade, y=Padrao)) +
  geom_point()+ theme(legend.position = "bottom") + 
  labs(fill="Legenda") + labs(x="Gasto nos ultimos três meses", y="Idade")+
  ggtitle("Idade vs Gasto os utlimos três meses")

i4

``` 
Apesar de a maioria preferir sem padrão, pessoas com idades inferiores, jovens até aos 25, preferem pardrões (Riscas ou Bolas) quando comprados com idades mais elevadas. 

```{r, echo=FALSE}
p5 <- ggplot(dados, aes(Idade, fill = Motivo)) +
  geom_histogram() +
  theme(legend.position = "bottom") + 
  labs(fill="Legenda") + labs(y="Quantidade de pessoas", x="Idade")+
  ggtitle("Idade vs Motivo")
p5 #nao diz anda de jeito

i6=ggplot(dados, aes(x=Idade, y=Motivo)) +
  geom_point()+ theme(legend.position = "bottom") + 
  labs(fill="Legenda") + labs(y="Quantidade de pessoas", x="Idade")+
  ggtitle("Idade vs Forma que as pessoas fazem compras")

i6

```
Motivos como Comprar presentes, Para ter um mior leque de escolhas e como momentos de descontração apontados, estão associados a idades mais jovens. Os restantes motivos apontam para todas as idades.




```{r, echo=FALSE}

p6 <- ggplot(dados, aes(Idade, fill = Tipo_Roupa)) +
  geom_histogram() +
  theme(legend.position = "bottom") + 
  labs(fill="Legenda") + labs(y="Quantidade de pessoas", x="Idade")+
  ggtitle("Idade vs Tipo de roupa")
p6 #nao diz nada de jeito


i7=ggplot(dados, aes(x=Idade, y=Tipo_Roupa)) +
  geom_point()+ theme(legend.position = "bottom") + 
  labs(fill="Legenda") + labs(y="Quantidade de pessoas", x="Idade")+
  ggtitle("Idade vs Forma que as pessoas fazem compras")

i7
```
Não diz nada de jeito.


#Tabela de dupla entrada motivo vs Genero
Tirar print com o view
```{r}
tabela= table(Genero,Motivo)
Total_linha<-margin.table(tabela,2)  # O argumento 2 define a marginal da linha
Total_coluna<-margin.table(tabela,1) # O argumento 1 define a marginal da coluna
Total_linha
Total_coluna
ola<-rbind(cbind(tabela,Total_coluna),c(Total_linha, sum(Total_coluna)))
dimnames(ola)[[1]][3]<-"Total_linha" 
ola

tabela2=data.frame(ola)
tabela2


names(tabela2)[1]<-"Comprar um presente"
names(tabela2)[2]="Momento de descontração"
names(tabela2)[3]="Outros"
names(tabela2)[4]="Para ter um maior leque de escolhas"
names(tabela2)[5]="Substituir roupas quentes por frias"

tabela2
View(tabela2)
#rm(tabela2)
tabela2=subset(tabela2, select=c(1,2,4,5,3,6))
View(tabela2)
```



## Tudo comparado ao género


```{r grafs, echo=FALSE}



p7 <- ggplot(dados,aes(x = Genero, fill = Motivo)) + 
  geom_bar(position = "Dodge") + 
  labs (x = "Motivo") + 
  labs (fill = "Legenda", y="Total de pessoas") +
  theme(legend.position = "bottom") +
  labs(title = "Genero vs Motivo")
p7


p8 <- ggplot(dados,aes(x = Genero, fill = Padrao)) + 
  geom_bar(position = "Dodge") + 
  labs (x = "Padrão", y="Total de pessoas") + 
  labs (fill = "Legenda") +
  theme(legend.position = "bottom") +
  labs(title = "Genero vs Padrao")
p8

p9<- ggplot(dados,aes(x = Genero, fill = Gasto)) + 
  geom_bar(position = "Dodge") + 
  labs (x = "Resultado" , y="Total de pessoas") + 
  labs (fill = "Legenda") +
  theme(legend.position = "bottom") +
  labs(title = "Genero vs Gasto")
p9




```

#Tabela de dupla entrada motivo vs Genero

tirar print com o view
```{r}
tabela_gp= table(Genero,Padrao)
Total_linha_1<-margin.table(tabela_gp,2)  # O argumento 2 define a marginal da linha
Total_coluna_1<-margin.table(tabela_gp,1) # O argumento 1 define a marginal da coluna
simx<-rbind(cbind(tabela_gp,Total_coluna_1),c(Total_linha_1, sum(Total_coluna)))
dimnames(simx)[[1]][3]<-"Total_linha" 
simx

tabela3=data.frame(simx)
tabela3


names(tabela3)[1]<-"Bolas"
names(tabela3)[2]="Riscas"
names(tabela3)[3]="Sem padrão"
names(tabela3)[4]="Total_coluna"

View(tabela3)
```




